zh-TW: 餐具彈性: 柔韌; 剛性; 半彈性; 柔軟; 其他
en: Utensil flexibility: Flexible; Rigid; Semi-flexible; Soft; Other
fr: Flexibilité de l’ustensile: Flexible; Rigide; Semi-flexible; Doux; Autre
el: Ευκαμψία εργαλείου: Εύκαμπτο; Άκαμπτο; Ημι-εύκαμπτο; Μαλακό; Άλλο
da: Redskabs fleksibilitet: Fleksibel; Stiv; Semi-fleksibel; Blød; Andet
pt-BR: Flexibilidade dos utensílios: Flexível; Rígida; Semiflexível; Macio; Outro
hu: Evőeszköz rugalmassága: Rugalmas; Merev; Félig rugalmas; Lágy; Egyéb
fi: Keittiövälineen joustavuus: Joustava; Jäykkä; Puolijoustava; Pehmeä; Muu
lt-LT: Virtuvės įrankio lankstumas: Lankstus; Standus; Pusiau lankstus; Švelnus; Kita
hr-HR: Fleksibilnost kuhinjskog pribora: Fleksibilni; Kruti; Polufleksibilno; Meka; Ostalo
ko: 조리 도구 유연성: 유연함; 강체; 중간 탄성; 부드러움; 기타
it: Flessibilità degli utensili: Flessibile; Rigido; Semi-flessibile; Morbida; Altro
ro-RO: Flexibilitatea ustensilei: Flexibil; Rigid; Semiflexibil; Moale; Altele
es: Flexibilidad del utensilios: Flexible; Rígido; Semiflexible; Blando; Otros
th: ความยืดหยุ่นของอุปกรณ์: ยืดหยุ่น; ขอบแข็ง; กึ่งยืดหยุ่น; นุ่ม; อื่นๆ
cs: Flexibilita stěrky: Ohebné; Pevné; Poloflexibilní; Měkké; Jiné
zh-CN: 餐具的柔韧性: 柔性; 刚性; 半柔性; 软性; 其他
sv: Redskapsflexibilitet: Flexibel; Styv; Semiflexibel; Mjuk; Annat
ru: Гибкость кухонного инструмента: Гибкий; Жесткий; Полугибкий; Мягкий; Другой
sk-SK: Flexibilita nástrojov: Flexibilný; Pevný; Poloohybné; Mäkký; Iné
nb: Redskapets fleksibilitet: Fleksibel; Rigid; Semi-fleksibel; Myk; Annet
nl: Flexibiliteit van keukengerei: Flexibel; Onbuigzaam; Semi-flexibel; Zacht; Overig
pl: Elastyczność naczynia: Elastyczne; Sztywne; Półelastyczne; Miękkie; Inne
pt-PT: Flexibilidade do utensílio: Flexível; Rígido; Semiflexível; Suave; Outro
tr: Mutfak gereci esnekliği: Esnek; Sert; Yarı esnek; Yumuşak; Diğer
de: Flexibilität des Küchenutensils: Flexibel; Starr; Halbflexibel; Weich; Sonstiges
bg-BG: Гъвкавост на прибора: Гъвкаво; Издържливо; Полугъвкаво; Меко; Друго
vi: Độ linh hoạt của dụng cụ: Mềm dẻo; Rắn; Bán linh hoạt; Mềm; Khác
ja: キッチン用品の柔軟性: 柔軟; 硬い; 半柔軟; 柔らかい; その他
sl-SI: Prilagodljivost pripomočka: Prilagodljivo; Togo; Polfleksibilno; Mehka; Druga